臺灣嘉義地方法院民事裁定　94年度簡聲抗字第3號
抗　告　人　乙○○
　　　　　　丙○○
　　　　　　甲○○
視同抗告人　丁○○
　　　　　　己○○
　　　　　　庚○○
　　　　　　辛○○
相　對　人　戊○○
上列抗告人因與相對人間聲請確定訴訟費用額事件，對於中華民
國94年7月20日本院嘉義簡易庭94年度嘉簡聲字第12號裁定提起
抗告，本院裁定如下：
    主  文
原裁定廢棄。
乙○○應賠償戊○○之訴訟費用額確定為新台幣仟柒佰捌拾
元，及自原審裁定送達翌日起至清償日止，按週年利率百分之
五計算之利息。
乙○○應賠償己○○之訴訟費用額確定為新台幣壹佰捌拾伍元
，及自原審裁定送達翌日起至清償日止，按週年利率百分之五
計算之利息。
乙○○應賠償庚○○之訴訟費用額確定為新台幣壹佰捌拾肆元
，及自原審裁定送達翌日起至清償日止，按週年利率百分之五
計算之利息。
乙○○應賠償辛○○之訴訟費用額確定為新台幣壹佰捌拾肆元
，及自原審裁定送達翌日起至清償日止，按週年利率百分之五
計算之利息。
丙○○應賠償戊○○之訴訟費用額確定為新台幣伍仟陸佰伍拾
玖元，及自原審裁定送達翌日起至清償日止，按週年利率百分
之五計算之利息。
丙○○應賠償己○○之訴訟費用額確定為新台幣貳佰柒拾陸元
，及自原審裁定送達翌日起至清償日止，按週年利率百分之五
計算之利息。
丙○○應賠償庚○○之訴訟費用額確定為新台幣貳佰柒拾柒元
，及自原審裁定送達翌日起至清償日止，按週年利率百分之五
計算之利息。
丙○○應賠償辛○○之訴訟費用額確定為新台幣貳佰柒拾陸元
，及自原審裁定送達翌日起至清償日止，按週年利率百分之五
計算之利息。
甲○○應賠償戊○○之訴訟費用額確定為新台幣貳仟捌佰零肆
元，及自原審裁定送達翌日起至清償日止，按週年利率百分之
五計算之利息。
甲○○應賠償己○○之訴訟費用額確定為新台幣壹佰拾柒元
，及自原審裁定送達翌日起至清償日止，按週年利率百分之五
計算之利息。
甲○○應賠償庚○○之訴訟費用額確定為新台幣壹佰拾柒元
，及自原審裁定送達翌日起至清償日止，按週年利率百分之五
計算之利息。
甲○○應賠償辛○○之訴訟費用額確定為新台幣壹佰拾柒元
，及自原審裁定送達翌日起至清償日止，按週年利率百分之五
計算之利息。
丁○○應賠償戊○○之訴訟費用額確定為新台幣壹仟肆佰零
元，及自原審裁定送達翌日起至清償日止，按週年利率百分之
五計算之利息。
丁○○應賠償己○○之訴訟費用額確定為新台幣陸拾捌元，及
自原審裁定送達翌日起至清償日止，按週年利率百分之五計算
之利息。
丁○○應賠償庚○○之訴訟費用額確定為新台幣陸拾捌元，及
自原審裁定送達翌日起至清償日止，按週年利率百分之五計算
之利息。
丁○○應賠償辛○○之訴訟費用額確定為新台幣陸拾玖元，及
自原審裁定送達翌日起至清償日止，按週年利率百分之五計算
之利息。
抗告程序費用由相對人戊○○負擔。
    理  由
一、抗告意旨略以：相對人戊○○只申請個人訴訟費用，應將雙
    方費用納入一起計算。土地分割不公，相對人厝前之平地劃
    為公地，而為自己使用，抗告人不服。請求將原裁定廢棄等
    語。
二、按法院未於訴訟費用之裁判確定其費用額者，第一審受訴法
    院於該裁判有執行力後，應依聲請以裁定確定之，又該確定
    之訴訟費用額，應於裁定送達之翌日起，加給法定利率計算
    之利息，民事訴訟法第91條第1項及第3項分別定有明文。又
    當事人分擔訴訟費用者，法院為確定費用額之裁判時，應視
    為各當事人應負擔之費用，已就相等之額抵銷，而確定其一
    造應賠償他造之差額，同法第93條亦定有明文。
三、本件抗告人與相對人間請求分割共有物事件，經本院90年度
    嘉簡字第920號判決准分割共有物，訴訟費用由丙○○負擔1
    ,000 分之188，乙○○負擔1,000分之166，甲○○負擔1,00
    0分之62，庚○○、辛○○及己○○各負擔1,000分之28，丁○○負擔1,000分之31，餘由戊○○負擔，後因己○○、庚○○、辛○○不服提起上訴，經本院92年度簡上字第86號判
    決原判決廢棄，准分割共有物，第一審、第二審之訴訟費用
    按兩造原應有部分比例負擔（即如附表二所示負擔比例）確
    定。經戊○○聲請確定訴訟費用額，本院94年度嘉簡聲字第
    12號於94年7月20日裁定在案，然經本院調卷審查後，原裁
    定附表一編號二第一審送達郵費，將退郵新台幣（下同）67
    0元，實際支出7,800 元，誤為退郵153元，實際支出8,317
    元，已有違誤。另丙○○、乙○○二人預納第一審複丈費6,
    400元，原審未列入計算，亦有違誤。另本件分割共有物訴
    訟費用，依本院92年度簡上字第86號確定判決係按兩造原應
    有部分比例負擔，原審竟按已遭廢棄之本院90年度嘉簡字第
    920號判決所示訴訟費用負擔比例計算，亦有違誤。乙○○
    、丙○○、甲○○所指土地分割不公之抗告雖無理由，惟原
    裁定既有上開不當，自難予以維持，爰廢棄原裁定，依後附
    計算書及兩造應負擔比例確定乙○○、丙○○、甲○○、丁○○應賠償數額，及己○○、庚○○、辛○○、戊○○得請
    求賠償數額。又應賠償之人及得請求賠償之人均為多數，為
    期公平，乙○○、丙○○、甲○○、丁○○即應對於戊○○
    、己○○、庚○○、辛○○就其得請求賠償之金額按比例為
    賠償，確定如主文第二項至第十七項所示金額。
四、依民事訴訟法第436條之1第3項、第492條、第95條、第78條
    ，裁定如主文。
中　　華　　民　　國　　94　　年　　12　　月　　21　　日
                  民事第一庭審判長法  官　曾文欣
                                  法  官  康存貞
                                  法  官  柯月美
以上正本係照原本作成。
本裁定不得再抗告。
中　　華　　民　　國　　94　　年　　12　　月　　21　　日
                                  書記官　黃郁萍
附表一：訴訟費用計算書
┌─┬───────┬─────┬───────────┐
│  │項目          │金額（新台│         備註         │
│  │              │幣）      │                      │
├─┼───────┼─────┴───────────┤
│1 │第一審裁判費  │3897元    │已由戊○○預納        │
├─┼───────┼─────┼───────────┤
│2 │第一審送達郵費│7800元    │已由戊○○預納（3120+ │
│  │              │          │1700+1950+1700＝8470，│
│  │              │          │退郵670元，實際支出   │
│  │              │          │7800元）              │
├─┼───────┼─────┼───────────┤
│3 │第一審旅費    │2000元    │已由戊○○預納        │
├─┼───────┼─────┼───────────┤
│4 │第一審旅費    │1000元    │已由乙○○預納        │
├─┼───────┼─────┼───────────┤
│5 │地籍圖費      │865元     │已由戊○○預納（100+  │
│  │              │          │150+300+225+90＝865） │
├─┼───────┼─────┼───────────┤
│6 │第一審複丈費  │23200元   │已由戊○○預納（4000+ │
│  │              │          │6400+4800+6400+1600＝ │                       23200）已由丙○○     │
│  │              │          │23200）               │                                             │
├─┼───────┼─────┼───────────┤                                             │
│  │              │          │已由丙○○、乙○○兩人│                                             │
│7 │第一審複丈費  │6400元    │預納6400元，平均每人預│                                             │
│  │              │          │納3200元              │                                             │
├─┼───────┼─────┼───────────┤
│8 │第二審裁判費  │6285元    │已由庚○○、辛○○、林│
│  │              │          │坤源預納，平均每人預納│
│  │              │          │2095元                │
├─┴───────┴─────┴───────────┤
│合計新台幣51447元                                     │
└───────────────────────────┘
附表二：負擔比例計算書
┌──┬───┬────┬────┬───┬──────┐
│編號│當事人│ 姓名   │負擔比例│金額（│備註        │
│    │      │        │        │新台幣│            │
│    │      │        │        │）    │            │
├──┼───┼────┼────┼───┼──────┤
│1   │抗告人│乙○○  │406/2448│8533元│已預納4200元│
│    │      │        │        │      │，僅須負擔  │
│    │      │        │        │      │4333元      │
├──┼───┼────┼────┼───┼──────┤
│2   │抗告人│丙○○  │461/2448│9688元│已預納3200元│
│    │      │        │        │      │，僅須負擔  │
│    │      │        │        │      │6488元      │
├──┼───┼────┼────┼───┼──────┤
│3   │抗告人│甲○○  │3/48    │3215元│應負擔3215元│
│    │      │        │        │      │            │
├──┼───┼────┼────┼───┼──────┤
│4   │相對人│戊○○  │15/32   │24116 │已預納37762 │
│    │      │        │        │元    │，得請求    │
│    │      │        │        │      │13646元     │
├──┼───┼────┼────┼───┼──────┤
│5   │視同抗│己○○  │1/36    │1429元│已預納2095元│
│    │告人  │        │        │      │，得請求666 │
│    │      │        │        │      │元          │
├──┼───┼────┼────┼───┼──────┤
│6   │視同抗│庚○○  │1/36    │1429元│已預納2095元│
│    │告人  │        │        │      │，得請求666 │
│    │      │        │        │      │元          │
├──┼───┼────┼────┼───┼──────┤
│7   │視同抗│辛○○  │1/36    │1429元│已預納2095元│
│    │告人  │        │        │      │，得請求666 │
│    │      │        │        │      │元          │
├──┼───┼────┼────┼───┼──────┤
│8   │視同抗│丁○○  │1/32    │1608元│應負擔1608元│
│    │告人  │        │        │      │            │
└──┴───┴────┴────┴───┴──────┘
